臺灣高雄地方法院民事裁定
111年度抗字第100號
抗  告  人  林則僑  
相  對  人  裕富數位資融股份有限公司

法定代理人  許國興  


上列當事人間聲請本票裁定事件，抗告人對於民國111年8月12日
本院111年度司票字第6850號裁定提起抗告，裁定如下：
    主  文
抗告駁回。
抗告程序費用新臺幣壹仟元由抗告人負擔。
    理  由
一、按受輔助宣告之人為下列行為時，應經輔助人同意。但純獲
    法律上利益，或依其年齡及身分、日常生活所必需者，不在
    此限：三、為訴訟行為，民法第15條之2第1項定有明文。本
    件抗告人前經臺灣高雄少年及家事法院（下稱高少家法院）
    以109年度監宣字第740號裁定宣告為受輔助之人，並選定第
    三人即甲○○為輔助人，本件抗告狀之具狀人同列抗告人及甲
    ○○等情，有上開裁定及抗告狀在卷可參，應認抗告人已經輔
    助人甲○○同意提起本件抗告，先予敘明。
二、次按執票人向本票發票人行使追索權時，得聲請法院裁定後
    強制執行，票據法第123條定有明文。又本票執票人，依票
    據法第123條規定，聲請法院裁定許可對發票人強制執行，
    係屬非訟事件，此項聲請之裁定，及抗告法院之裁定，僅依
    非訟事件程序，以審查強制執行許可與否，並無確定實體上
    法律關係存否之效力，如發票人就票據債務之存否有爭執時
    ，應由發票人以提起確認之訴方式，以資解決（最高法院94
    年度台抗字第823號裁定意旨參照）。
三、抗告意旨略以：抗告人無印象有簽發相對人所執民國111年5
    月6日簽發、內載金額為新臺幣（下同）275,000元、到期日
    為111年7月6日並免除作成拒絕證書之本票（下稱系爭本票
    ），且相對人公司設於新北市，抗告人近期並未前往北部地
    區，相對人所執系爭本票容有不實之可能，且相對人主張曾
    向抗告人提示系爭本票亦非真正。又抗告人為受輔助宣告之
    人，為法律行為需經輔助人同意，然輔助人從未同意抗告人
    簽發任何票據，故系爭本票縱為抗告人簽發亦不生效力等語
    。並聲明：㈠原裁定廢棄。㈡相對人之聲請駁回。
四、經查，本件相對人主張其執有形式上以抗告人名義簽發之系
    爭本票，詎於屆期提示後，經提示未獲清償，爰依法聲請裁
    定准予強制執行等情，已據提出系爭本票為證，原裁定予以
    准許，經核並無不合。至系爭本票是否為抗告人親簽、抗告
    人有無經輔助人同意簽發系爭本票、系爭本票是否有效及系
    爭本票有無經合法提示等情，均核屬實體上之爭執，揆諸上
    揭說明，自應由抗告人另行提起訴訟，以資解決，尚非本件
    非訟程序所得審究。從而，抗告人執前詞指摘原裁定不當，
    聲明廢棄，為無理由，應予駁回。
五、據上論結，本件抗告為無理由，依非訟事件法第46條、第21
    條第2項、第24條第1項，民事訴訟法第495條之1第1項、第4
    49 條第1 項、第95條、第78條，裁定如主文。
中    華    民    國  111    年      9    月    30    日
                  民事第三庭 審判長法  官 高瑞聰 
                                   法  官 黃姿育
                                   法  官 林家伃
以上正本係照原本作成。
不得再抗告。
中　　華　　民　　國　　111 　年　　10　　月　　4 　　日
                                   書記官  陳郁惠